---
title: "Modelo-Unico-FCO2-Eucalipto"
author: "Panosso AR"
date: "2023-09-07"
output: html_document
---

---
output: github_document
---

# mestrado-renata-ml
```{r, include = FALSE}
knitr::opts_chunk$set(
  collapse = TRUE,
  message = FALSE,
  error = FALSE,
  warning = FALSE,
  comment = "#>"
)
```

### Carregando os pacotes exigidos

```{r}
library(readxl)
library(tidyverse)
library(geobr)
library(skimr)
library(tidymodels)
library(ISLR)
library(modeldata)
library(vip)
library(ggpubr)
library(fco2r)
source("R/my_functions.R")
```



## Preparando os dados para 2015

```{r}
files_validacao <- list.files("data/Validacao/",full.names = TRUE)

grd_read <- function(arq){
  nome <- str_split(arq, "/", simplify = TRUE)[3] %>%  str_remove(".grd")
  dados <- read.table(arq, skip = 5) %>% as.tibble()
  vetor <- as.vector(as.matrix(dados))
  id <- 1:length(vetor)
  data.frame(id,nome,vetor)
}
val <- map_df(files_validacao,grd_read)

temporal <- val %>%
  filter(str_detect(nome,"^[F|U|T]")) %>%
  mutate(ano = as.numeric(paste0("20",str_sub(nome, start = 6))),
         mes = as.numeric(str_sub(nome, start=4, end = 5)),
         dia = as.numeric(str_sub(nome, start=2, end = 3)),
         nome = (str_sub(nome, start=1, end = 1))) %>%
  pivot_wider(names_from = nome,
              values_from = vetor)

spatial <- val %>%
  filter(!str_detect(nome,"^[F|U|T]")) %>%
  mutate(nome = str_remove(nome,"_EU")) %>%
  pivot_wider(names_from = nome,
              values_from = vetor)

data_set <- left_join(temporal, spatial, by="id") %>%
  mutate(data = make_date(year= ano, month=mes, day=dia),
         local = "EU") %>%
  relocate(id,data)
glimpse(data_set)
```




### Listando os arquivos com os mapas de cada área separadamente

```{r}
files_eu <- list.files("data/EU espacial/",full.names = TRUE)
glimpse(fco2r::oco2_br)
oco2<-oco2_br  %>% 
         mutate(
           xco2 = xco2_moles_mole_1*1e06,
           data = ymd_hms(time_yyyymmddhhmmss),
           ano = year(data),
           mes = month(data),
           dia = day(data),
           dia_semana = wday(data))
oco2  %>%  
  ggplot(aes(x=data,y=xco2)) +
  geom_point(color="blue") +
  geom_line(color="red")
```
```{r}
oco2  %>%  
  mutate(x= 1:nrow(oco2))  %>%  
  ggplot(aes(x=data,y=xco2)) +
  geom_point(shape=21,color="black",fill="gray") +
  geom_smooth(method = "lm") +
  stat_regline_equation(ggplot2::aes(
  label =  paste(..eq.label.., ..rr.label.., sep = "*plain(\",\")~~")))
```

```{r}
modelo_linear_tendencia <- lm(xco2~data,
          data = oco2)
coefs <- modelo_linear_tendencia$coefficients
```


```{r}
oco2  %>%  
  mutate(
    xco2_est = coefs[1] + coefs[2] * as.numeric(data),
    delta = xco2_est - xco2,
    XCO2 = (coefs[1]-delta) - (mean(xco2) - coefs[1])
  )

oco2  %>%  
  ggplot(aes(x=data,y=XCO2)) +
  geom_point(shape=21,color="black",fill="gray") +
  geom_smooth(method = "lm") +
  stat_regline_equation(ggplot2::aes(
  label =  paste(..eq.label.., ..rr.label.., sep = "*plain(\",\")~~")))
```


### Carregando os mapa para Eucalipto

```{r}
eu <- map_df(files_eu,grd_read)
```


### Arquivo com os dados de emissão, temperatura e umidade (temporal)

```{r}
temporal_eu <- eu %>% 
  filter(str_detect(nome,"^[F|U|T]")) %>% 
  mutate(numero = as.numeric(str_remove(nome,"F|T|U")),
         ano = numero %% 10000,
         mes = numero %% 1000000 %/% 10000,
         dia = numero %/% 1e6,
         nome = str_remove_all(nome,"[0-9]")) %>% 
  pivot_wider(names_from = nome, 
              values_from = vetor)
```

### Arquivo com os dados dos atributos do solo, somente geoespacializados

```{r}
spatial_eu <- eu %>% 
  filter(!str_detect(nome,"^[F|U|T]")) %>% 
  mutate(nome = str_remove(nome,"_EU")) %>% 
  pivot_wider(names_from = nome, 
              values_from = vetor)
```

### Unindo as bases de dados, ou seja, repetindo os dados do solo para cada dia de avaliação

```{r}
data_eu <- left_join(temporal_eu, spatial_eu, by="id") %>% 
  select(-numero) %>% 
  mutate(data = make_date(year= ano, month=mes, day=dia)) %>% 
  relocate(id,data)
glimpse(data_eu)
```


## Aprendizado de Máquina

```{r}
# Definindo a base de treino e a base de teste
df <- data_eu
fco2_initial_split <- initial_split(df  %>%                                          select(-c(id,ano,mes,dia,data)) %>%                                           sample_n(trunc(nrow(df)*.75)), prop = 0.75)
fco2_train <- training(fco2_initial_split)

hist_fco2 <- fco2_train  %>%
  ggplot(aes(x=F, y=..density..))+
  geom_histogram(bins = 30, color="black",  fill="lightgray")+
  geom_density(alpha=.05,fill="red")+
  theme_bw() +
  labs(x="FCO2", y = "Densidade")
print(hist_fco2)

fco2_train   %>%    
  select(where(is.numeric)) %>%
  drop_na() %>%
  cor()  %>%
  corrplot::corrplot()

fco2_recipe <- recipe(F ~ ., data = fco2_train) %>%
  step_novel(all_nominal_predictors()) %>%
  step_zv(all_predictors()) %>%
  step_dummy(all_nominal_predictors())
bake(prep(fco2_recipe), new_data = NULL)
# visdat::vis_miss(bake(prep(fco2_recipe), new_data = NULL))

fco2_resamples <- vfold_cv(fco2_train, v = 10) #<-------
grid <- grid_regular(
  penalty(range = c(-8, 0)),
  levels = 20 #<-------
)

fco2_rf_model <- rand_forest(
  min_n = tune(),
  mtry = tune(),
  trees = tune()
)   %>%
  set_mode("regression")  %>%
  set_engine("randomForest")

fco2_rf_wf <- workflow()   %>%
  add_model(fco2_rf_model) %>%
  add_recipe(fco2_recipe)

grid_rf <- grid_random(
  min_n(range = c(20, 30)),
  mtry(range = c(5, 20)),
  trees(range = c(100, 300) ),
  size = 20
)
fco2_rf_tune_grid <- tune_grid(
  fco2_rf_wf,
  resamples = fco2_resamples,
  grid = grid_rf,
  metrics = metric_set(rmse)
)
print(autoplot(fco2_rf_tune_grid))

fco2_rf_best_params <- select_best(fco2_rf_tune_grid, "rmse")
fco2_rf_wf <- fco2_rf_wf %>% finalize_workflow(fco2_rf_best_params)
fco2_rf_last_fit <- last_fit(fco2_rf_wf, fco2_initial_split)

fco2_test_preds <- bind_rows(
  collect_predictions(fco2_rf_last_fit)  %>%   mutate(modelo = "rf")
)
pre_obs_plot <- fco2_test_preds %>%
  ggplot(aes(x=.pred, y=F)) +
  geom_point()+
  theme_bw() +
  geom_smooth(method = "lm") +
  stat_regline_equation(ggplot2::aes(
    label =  paste(..eq.label.., ..rr.label.., sep = "*plain(\",\")~~")))
print(pre_obs_plot)

fco2_modelo_final <- fco2_rf_wf %>% fit(df)
saveRDS(fco2_modelo_final,"fco2-modelo-total-eu.rds")

fco2_rf_last_fit_model <- fco2_rf_last_fit$.workflow[[1]]$fit$fit
vip_plot <- vip(fco2_rf_last_fit_model,
                aesthetics = list(color = "grey35", size = 0.8, fill="orange")) +
  theme_bw()
print(vip_plot)
```

